【裁判字號】    97,上訴,111
【裁判日期】    970408
【裁判案由】    公共危險等
【裁判全文】
臺灣高等法院刑事判決                 97年度上訴字第111號
上  訴  人
即  被  告  乙○○
                      64巷4.
選任辯護人  劉世興  律師
            林永祥  律師
上列上訴人因公共危險等案件，不服臺灣桃園地方法院96年度訴
字第169號，中華民國96年8月20日第一審判決（起訴案號：臺灣
桃園地方法院檢察署95年度偵字第22428號、26449號），提起上
訴，本院判決如下：
    主  文
上訴駁回。
    事  實
一、乙○○與丙○○、丁○○基於意圖為自己不法所有之犯意聯
    絡，於民國95年10月25 日晚間7時許，由乙○○駕駛車牌號
    碼KD—0925號自小貨車（下稱上開自小貨車），搭載丙○○
    、丁○○，至桃園縣龍潭鄉大平村大平集會所2－6號前工地
    內（下稱上開工地），見無人在場，認有機可趁，即先推由
    丙○○、丁○○下車，徒手竊取甲○○所有放置在上開工地
    之大小型造型鐵模共28個（下稱系爭造型鐵模），得手後，
    隨即搬上上開小貨車，而於丙○○、丁○○上車後，由乙○○駕駛上開自小貨車逃離現場，適為大平村村長鍾國鉉發現
    而報警，於同日晚間7時30 分許，為警循線發現上開自小貨
    車，乙○○、丙○○與丁○○為阻止警車追緝，即基於以他
    法致生公眾往來危險之犯意聯絡，推由丁○○自上開自小貨
    車之副駕駛座爬到車輛後方放置系爭鐵模處，復於同日晚間
    7時30分許至同日晚間8時許，沿途於附表所示之地點，接續
    從自小貨車上向道路拋擲其等所竊得之系爭造型鐵模（約1
    公尺見方、重10公斤左右），而以此方式阻擾警方追緝，致
    生人車往來之危險，嗣於同日晚間8時10分，在桃園縣平鎮
    市○○路○段，為警方查獲。
二、案經桃園縣政府警察局龍潭分局報告臺灣桃園地方法院檢察
    署檢察官偵查起訴。
    理  由
一、訊據被告乙○○矢口否認有前揭事實之犯行，辯稱我不知悉
    丁○○及丙○○係欲竊取他人之造型鐵模，且嗣後遭警方追
    緝時，亦不知悉丁○○自行到貨車後斗丟擲造型鐵模之情云
    云，然查被告於警詢時稱是「阿弟仔」（指丁○○）、丙○○他們提議說要去竊取造型鐵模的，我們於95年10月25日19
    時10分許，在龍潭鄉大平村大平集會所2－6號前都市○○道
    路施工地，竊取造型鐵模，竊取約二十幾片造型鐵模，一位
    叫丙○○的男子跟一位綽號叫「阿弟仔」的男子一起徒手搬
    上車號KD—0925號自小貨車載運竊取，我負責駕駛，警方鳴
    笛時我想停車，阿弟仔說不要停車，叫我趕快開走，阿弟仔
    就跑到車子的後斗，然後向警方丟擲鐵模，我就加速前進逃
    逸，往平鎮市○○路方向逃逸，然後在平鎮市○○路○段10
    1 號前棄車逃逸，我跟丙○○被警方圍捕到案，我當時有跟
    阿弟仔說不要丟鐵模，我們停車讓警察抓好了，阿弟仔回我
    說不要停車繼續開，我們又繼續開車逃逸，阿弟仔還是繼續
    向警方丟擲鐵模等，於檢察官偵查時亦作證稱有移送意旨之
    犯罪事實，並稱我開車，丙○○與綽號「阿弟仔」搬的，是
    「阿弟仔」帶我們過去的，警察追趕時，我與丙○○坐前座
    等，於原審亦承認有竊盜之事實等（95年度偵字第22428號
    卷第11頁、第12頁、第55頁、96年度訴字第169號卷第56頁
    ），而前揭之加重竊盜之事實，證人丁○○、丙○○於原審
    審理中亦自白不諱，證人丙○○於警詢時亦稱竊取約二十幾
    片造型鐵模，我跟一位綽號叫「阿弟仔」的男子一起徒手搬
    上車號KD—0925號自小貨車載運竊取，另一位乙○○他負責
    駕駛等，於檢察官偵查時亦作證稱有移送意旨之犯罪事實，
    並稱乙○○開車，我與綽號「阿弟仔」搬的，是「阿弟仔」
    帶我們過去等，且於原審羈押庭訊問時亦稱本件總共有三人
    行竊，除了被查獲的我及乙○○及阿弟仔等（95年度偵字第
    2242 8號卷第26頁、第57頁、95年度聲羈字第953號卷第10
    頁），並有證人即被害人甲○○於警詢時所證述失竊系爭造
    型鐵模之情節相符，且經證人鍾國鉉於警詢中就其於案發當
    時如何發現將系爭造型鐵模載離上開失竊地點一情證述明確
    ，此外，復有失竊現場照片、贓物照片各2 幀；贓物認領保
    管單1紙附卷可稽（附於偵查卷第41、46、48 頁）。再前揭
    妨害公眾往來安全之事實，被告於警詢時稱警方鳴笛時我想
    停車，阿弟仔說不要停車，叫我趕快開走，阿弟仔就跑到車
    子的後斗，然後向警方丟擲鐵模，我就加速前進逃逸，往平
    鎮市○○路方向逃逸，然後在平鎮市○○路○段101 號前棄
    車逃逸，我跟丙○○被警方圍捕到案，我當時有跟阿弟仔說
    不要丟鐵模，我們停車讓警察抓好了，阿弟仔回我說不要停
    車繼續開，我們又繼續開車逃逸，阿弟仔還是繼續向警方丟
    擲鐵模等，於檢察官偵查時亦作證稱有移送意旨之犯罪事實
    ，並稱警察追趕時，我與丙○○坐前座等如前述（95年度偵
    字第22428號卷第12頁、第55頁），且證人丁○○於原審審
    理中亦供承在卷，證人丙○○於警詢時亦稱警方追捕當時，
    我跟乙○○想要停車讓警方攔檢，阿弟仔說不要停車，叫我
    們加速逃逸，然後阿弟仔就跑上後車斗向警方丟擲所竊取的
    模具，警方追逐我們約十幾分鐘許，於平鎮市○○路○段10
    1號前我們棄車逃逸，警方也隨即下車追捕我們，警方在中
    豐路一段101號裡面追捕到我，乙○○在中豐路一段遭警方
    逮捕，另一位阿弟仔沒有遭警方人員逮捕在逃，我當時有跟
    阿弟仔說不要丟鐵模，我們停車讓警察抓好了，阿弟仔回我
    說不要停繼續開，我們又繼續開車逃逸，阿弟仔還是繼續向
    警方丟擲鐵模等，於檢察官偵查時亦作證稱有移送意旨之犯
    罪事實，並稱警察追趕時，由阿弟仔在後面丟，我與乙○○
    坐前座等（95年度偵字第22428號卷第27頁、第57頁），且
    證人即案發當日查獲被告等之警員蔡政宏、宗萬雄於原審審
    理中亦證述明確在卷（見原審96年4月30日審判筆錄），此
    外，復有案發、查獲現場照片12幀（附於偵查卷第47、49、
    50、51、52、53頁）。雖證人丙○○於本院稱我當初只有問
    被告請他幫我載東西，沒有說明載東西的內容。我也沒有跟
    他說我們是要去偷別人的東西云云，然查被告於警詢時稱是
    「阿弟仔」（指丁○○）、丙○○他們提議說要去竊取造型
    鐵模的，我負責駕駛，於檢察官偵查時亦作證稱有移送意旨
    之犯罪事實，並稱我開車，丙○○與綽號「阿弟仔」搬的，
    是「阿弟仔」帶我們過去的，於原審亦承認有竊盜之事實等
    如前述，證人丙○○於檢察官偵查時亦作證稱有移送意旨之
    犯罪事實，並稱乙○○開車，我與綽號「阿弟仔」搬的，是
    「阿弟仔」帶我們過去等，且於原審羈押庭訊問時亦稱本件
    總共有三人行竊，除了被查獲的我及乙○○還有阿弟仔等如
    前述，況證人丙○○於本院亦證稱其以前係作水電、送菜工
    作，工作不需要這些板模（鐵模），被告是他以前送菜的老
    闆，所以被告也知道我做何工作等，是被告既為證人丙○○
    之前之老板，其要用車之目的，自會問清楚，況被告又親自
    到竊案之現場，被告稱我不知悉丁○○及丙○○係欲竊取他
    人之造型鐵模，有違經驗法則，自無可信，證人丙○○於本
    院稱我也沒有跟被告說我們是要去偷別人的東西云云，與前
    揭認定被告竊盜之具體事證不合，無從為被告有利之認定。
    再證人丙○○雖於本院稱丁○○跑到車後面，被告沒有問什
    麼話等，證人丁○○雖於本院稱我要丟鐵模的事情我沒有跟
    他們任何人講過云云，然查被告於警詢時稱警方鳴笛時我想
    停車，阿弟仔說不要停車，叫我趕快開走，阿弟仔就跑到車
    子的後斗，然後向警方丟擲鐵模，我就加速前進逃逸，我當
    時有跟阿弟仔說不要丟鐵模，我們停車讓警察抓好了，阿弟
    仔回我說不要停車繼續開，我們又繼續開車逃逸，阿弟仔還
    是繼續向警方丟擲鐵模等，於檢察官偵查時亦作證稱有移送
    意旨之犯罪事實如前述，證人丙○○於警詢時亦稱警方追捕
    當時，我跟乙○○想要停車讓警方攔檢，阿弟仔說不要停車
    ，叫我們加速逃逸，然後阿弟仔就跑上後車斗向警方丟擲所
    竊取的模具，我當時有跟阿弟仔說不要丟鐵模，我們停車讓
    警察抓好了，阿弟仔回我說不要停繼續開，我們又繼續開車
    逃逸，阿弟仔還是繼續向警方丟擲鐵模等，於檢察官偵查時
    亦作證稱有移送意旨之犯罪事實如前述，況證人丙○○於本
    院亦稱知道有警察在追時，被告有停車，後面就聽到丁○○
    叫他走，因為很緊張，我們想我們去偷東西。我就叫被告停
    車，當時我們二人都慌了。他有要停車，但是後來聽到走走
    ，他就走了等，證人丁○○於本院亦稱我有叫被告繼續開車
    ，被告繼續開車之後，我還繼續丟（鐵模）等，且證人宗萬
    雄於原審審理中證稱我駕車追被告時，車速在福龍路上快到
    80公里，我的速度會跟著丁○○丟鐵模的速度有所增減，他
    如有丟，我會看情形煞車，因丁○○要丟前會先躲在車斗下
    方，一站起來就丟，而鐵模掉在地上時除了聲音，還有火花
    等語，且證人丁○○於原審審理中亦證稱我從窗戶爬過去貨
    車後方，在我爬過去時，丙○○應該會看到，而我前後丟鐵
    模時間約有5到10分鐘，當時大約丟了10多塊鐵模等語，且
    本件係被告在操控前揭之貨車，自當密切注意後方，以明警
    車之動態及交通之安全，被告在操控前揭之貨車，不僅未停
    車受檢，又於案發當時高速駕駛上開小貨車，由丁○○丟鐵
    模等以逃避警車之追緝，而不顧交通之安全，若無被告之配
    合，尚不致造成本件之公共危險，按共同正犯之意思聯絡，
    不限於事前有所協議，其於行為當時，基於相互之認識，以
    共同犯罪之意思參與者，亦無礙於共同正犯之成立，最高法
    院73年台上字第1886號判例要旨亦著有明文，被告對於前揭
    妨害公眾往來安全之事實既有意思之聯絡，亦有行為之分擔
    ，自應負其全責，是證人丙○○、丁○○所為有利於被告之
    所述，並無積極之事證足資證明與事實相符，尚難為被告有
    利之認定，被告前揭之所辯，無非卸責之詞，不足採信，本
    件事證明確，被告之犯行，堪以認定。
二、核被告乙○○所為，係犯刑法第321條第1項第4款之結夥三
    人以上加重竊盜罪，及刑法第185條第1項之妨害公眾往來安
    全罪。又被告乙○○與丙○○、丁○○於密接時、地，先後
    所為妨害公眾往來安全之行為，係出於單一犯意，接續為妨
    害公眾往來安全行為之數個舉動，侵害一個法益，為接續犯
    ，屬單純一罪，應僅論以一妨害公眾往來安全罪。被告乙○○與丙○○、丁○○就上開加重竊盜、妨害公眾往來安全等
    犯行，均具有犯意聯絡及行為分擔，皆為共同正犯。再被告
    乙○○所犯上開二罪間，犯意各別，罪名不同，應分論併罰
    。被告乙○○所犯上開結夥三人以上加重竊盜罪、妨害公眾
    往來安全罪，均為96年4月24日以前所犯，所犯上開各罪，
    悉合於中華民國九十六年罪犯減刑條例所規定之減刑條件，
    應依該條例第2條第1項第3款之規定，分別予以減刑，並定
    其應執行之刑。又按傳聞法則之重要理論依據，在於傳聞證
    據未經當事人之反對詰問予以核實，乃予排斥，惟若當事人
    已放棄對原供述人之反對詰問權，於法院審判時表明同意該
    等傳聞證據可作為證據，基於證據資料愈豐富，愈有助於真
    實發現之理念，並貫徹刑事訴訟法修法加重當事人進行主義
    之精神，確認當事人對於證據能力有處分權之制度，傳聞證
    據經當事人同意作為證據，法院認為適當者，亦得為證據。
    另當事人於調查證據時，對於傳聞證據表示「沒有意見」、
    「不用再傳喚詰問」，而未於言詞辯論終結前聲明異議，應
    視為已有將該等傳聞證據採為證據之同意，此刑事訴訟法第
    159條之5定有明文。查原審審理時，被告乙○○對於被告以
    外之人於審判外之陳述之證據能力並未表示意見，迄原審辯
    論終結前，被告乙○○亦未爭執本案證據之證據能力，依刑
    事訴訟法第159條之5第2項之規定，應視為被告乙○○已同
    意本案相關之傳聞證據均可作為證據，且斟酌本案卷內之證
    據並非非法取得，亦無證明力明顯過低之情形，且經法院於
    審判期日依法進行證據之調查、辯論，被告乙○○於訴訟上
    之程序權，已受保障，前揭各該證據，均得採為證據。
三、原審以被告犯行明確，適用刑法第28條、第321條第1項第4
    款、第185條第1項，第51條第5款，刑法施行法第1條之1第
    1項、第2項前段，中華民國九十六年罪犯減刑條例第2條第1
    項第3款、第7條、第10條第1項之規定，並審酌被告乙○○
    正值壯年，不思正途，為一時貪念，竟竊取他人所有之財物
    ，且為上開妨害公眾往來安全犯行，嚴重影響社會秩序，所
    為非是，及其犯罪之動機、目的、手段、竊得財物之價值、
    犯後之態度、素行等一切情狀，認被告乙○○結夥三人以上
    竊盜，處有期徒刑拾月，減為有期徒刑伍月；又共同以他法
    致生往來之危險，處有期徒刑壹年，減為有期徒刑陸月。應
    執行有期徒刑拾月等，經核尚屬妥適，被告上訴否認前揭之
    犯行為無理由，應予駁回。
據上論斷，應依刑事訴訟法第368條判決如主文。
本案經檢察官呂建昌到庭執行職務。
中    華    民    國   97    年    4     月    8     日
                  刑事第九庭 審判長法  官  陳貽男
                                   法  官  周盈文
                                   法  官  許宗和
以上正本證明與原本無異。
公共危險部分如不服本判決，應於收受送達後十日內向本院提出
上訴書狀，其未敘述上訴之理由者並得於提起上訴後十日內向本
院補提理由書（均須按他造當事人之人數附繕本）。
其餘不得上訴。
                                   書記官 林淑貞
中    華    民    國   97    年    4     月    14     日
附表：
 ┌───┬──────────┬───────────┐
 │編號  │時間                │地點                  │
 ├───┼──────────┼───────────┤
 │  1   │95年10月25日晚間7時 │桃園縣龍潭鄉○○路○段 │
 │      │30分許至8時許       │農會倉庫前道路        │
 ├───┼──────────┼───────────┤
 │  2   │95年10月25日晚間7時 │桃園縣龍潭鄉○○路○段 │
 │      │30分許至8時許       │88號前道路            │
 ├───┼──────────┼───────────┤
 │  3   │95年10月25日晚間7時 │桃園縣龍潭鄉○○路○段 │
 │      │30分許至8時許       │62號前道路            │
 ├───┼──────────┼───────────┤
 │  4   │95年10月25日晚間7時 │桃園縣龍潭鄉○○路○段 │
 │      │30分許至8時許       │562巷前道路           │
 ├───┼──────────┼───────────┤
 │  5   │95年10月25日晚間7時 │桃園縣平鎮市福林里（電│
 │      │30分許至8時許       │線桿金泉幹72桿）對面道│
 │      │                    │路                    │
 ├───┼──────────┼───────────┤
 │  6   │95年10月25日晚間7時 │桃園縣平鎮市福林里山仔│
 │      │30分許至8時許       │頂12－1號前道路       │
 ├───┼──────────┼───────────┤
 │  7   │95年10月25日晚間7時 │桃園縣平鎮市福林里（電│
 │      │30分許至8時許       │線桿金泉幹15桿）對面道│
 │      │                    │路                    │
 ├───┼──────────┼───────────┤
 │  8   │95年10月25日晚間7時 │桃園縣平鎮市○○路○段 │
 │      │30分許至8時許       │道路前                │
 ├───┼──────────┼───────────┤
 │  9   │95年10月25日晚間7時 │桃園縣平鎮市○○路○段 │
 │      │30分許至8時許       │（電道線桿金太分桿7桿 │
 │      │                    │）道路前              │
 ├───┼──────────┼───────────┤
 │  10  │95年10月25日晚間7時 │台66線快速道路（金陵路│
 │      │30分許至8時許       │匝道口）道路前        │
 ├───┼──────────┼───────────┤
 │  11  │95年10月25日晚間7時 │台66線快速道路22公里處│
 │      │30分許至8時許       │                      │
 ├───┼──────────┼───────────┤
 │  12  │95年10月25日晚間7時 │台66線快速道路23.2公里│
 │      │30分許至8時許       │處                    │
 └───┴──────────┴───────────┘
附錄本案論罪科刑法條：
刑法第321條：
犯竊盜罪而有左列情形之一者，處六月以上、五年以下有期徒刑
：
一  於夜間侵入住宅或有人居住之建築物、船艦或隱匿其內而犯
    之者。
二  毀越門扇、牆垣或其他安全設備而犯之者。
三  攜帶兇器而犯之者。
四  結夥三人以上而犯之者。
五  乘火災、水災或其他災害之際而犯之者。
六  在車站或埠頭而犯之者。
前項之未遂犯罰之。
刑法第185條：
損壞或壅塞陸路、水路、橋樑或其他公眾往來之設備或以他法致
生往來之危險者，處五年以下有期徒刑、拘役或五百元以下罰金
。
因而致人於死者，處無期徒刑或七年以上有期徒刑。致重傷者，
處三年以上、十年以下有期徒刑。
第一項之未遂犯罰之。


司法院資訊處製作；財團法人民間司法改革基金會備份。
